臺灣高等法院臺中分院刑事判決　　　　100年度上訴字第165號
上　訴　人
即　被　告　古清來
　　　　　（現另案於法務部矯正署彰化監獄彰化分監執行中）
上列上訴人因公共危險案件，不服臺灣彰化地方法院99年度訴字
第728號中華民國99年12月15日第一審判決（起訴案號：臺灣彰
化地方法院檢察署99年度偵字第4893號），提起上訴，本院判決
如下：
    主  文
上訴駁回。
    事  實
一、古清來曾於民國95年間，因竊盜案件，經臺灣彰化地方法院
    以95年度易字第1111號判決判處有期徒刑5月確定，並於96
    年5月31日縮刑期滿執行完畢。詎其仍不知悔改，因與其兄
    古春雄相處不睦，致情緒不佳，竟基於放火燒燬他人所有物
    之各別犯意，分別於附表一所示時間，騎乘腳踏車（頭戴扣
    案之腳踏車安全帽），至附表一所示地點，以附表一所示之
    犯罪方法，放火燒燬如附表一所示之物（毀損部分均未據告
    訴），致生公共危險。嗣經警據報前往現場處理，並調閱火
    災現場附近監視錄影畫面，因而循線拘提古清來到案，並扣
    得古清來所有之腳踏車安全帽，及古清來所有，非供其犯本
    案所用及犯罪預備之口罩各1個、短褲1件、G-PLUS廠牌行動
    電話（內裝有扣案0000000000號晶片卡1張）。
二、案經彰化縣警察局溪湖分局報告灣彰化地方法院檢察署檢察
    官偵查起訴。
    理  由
一、證據能力之說明：
  (一)按法院或檢察官得囑託醫院、學校或其他相當之機關、團體
    為鑑定，或審查他人之鑑定，並準用第203條至第206條之1
    之規定（不包括第202條囑託個人鑑定時應命鑑定人於鑑定
    前具結之規定），而鑑定之經過及其結果，應命鑑定人以言
    詞或書面報告，刑事訴訟法第208條第1項前段及第206條第1
    項分別定有明文。另現行刑事訴訟法關於鑑定之規定，除選
    任自然人充當鑑定人外，另設有囑託機關鑑定制度。依刑事
    訴訟法第198條、第208之規定，不論鑑定人或鑑定機關、團
    體，固均應由法院、審判長、受命法官或檢察官視具體個案
    之需要而為選任、囑託，並依同法第20 6條之規定，提出言
    詞或書面報告，始符合同法第159條第1項所定得作為證據之
    「法律有規定」之情形，否則所為之鑑定，仍屬傳聞證據。
    然於司法警察機關調查中之案件，為因應實務上，或因量大
    、或有急迫之現實需求，併例行性當然有鑑定之必要者，例
    如毒品之種類與成分、尿液之毒品反應，或者槍、彈有無殺
    傷力及性侵害案件檢體之DNA型別等鑑定，基於檢察一體原
    則，得由該管檢察長對於轄區內之案件，以事前概括選任鑑
    定人或囑託鑑定機關、團體之方式，俾便轄區內之司法警察
    官、司法警察對於調查中之此類案件，得即時送請先前已選
    任之鑑定人或囑託之鑑定機關、團體實施鑑定，以求時效（
    見法務部92年9月1日法檢字第0920035083號函參照，刊載於
    法務部公報第312期）。此種由檢察機關概括選任鑑定人或
    概括囑託鑑定機關、團體，再轉知司法警察官、司法警察於
    調查犯罪時參考辦理之作為，法無明文禁止，係為因應現行
    刑事訴訟法增訂傳聞法則及其例外規定之實務運作而為。此
    種由司法警察官、司法警察依檢察官所概括選任之鑑定人或
    囑託鑑定機關、團體所為之鑑定結果，與檢察官選任或囑託
    為鑑定者，性質上並無差異，同具有證據能力。本件彰化縣
    消防局出具之火災原因調查鑑定書，係該機關依消防法施行
    細則第25條、消防法第26條第1項之規定調查、鑑定火災原
    因後，所加以製作之文書，鑑於此類鑑定乃有及時到場勘查
    鑑定之急迫性，符合基於檢察一體原則，得由該管檢察長對
    於轄區內特定類型之案件，以事前概括選任鑑定人或囑託鑑
    定機關（團體）之方式，而此種依事前概括選任或囑託所為
    之鑑定書面，性質上與檢察官選任或囑託鑑定者無異，應屬
    傳聞之例外，依刑事訴訟法第159條之立法理由及同法第206
    條規定，復審酌該火災原因調查鑑定書，係由專業機關人員
    本於其專業知識及儀器所作成，自具有證據能力。
  (二)按被告以外之人於審判外之言詞或書面陳述，除法律有規定
    者外，不得作為證據，刑事訴訟法第159條固定有明文，惟
    被告以外之人於審判外之陳述，雖不符同法第159條之1至之
    4規定，而經當事人於審判程序同意作為證據，法院審酌該
    言詞陳述或書面陳述作成時之情況，認為適當者，亦得為證
    據；又當事人、代理人或辯護人於法院調查證據時，知有第
    159條第1項不得為證據之情形，而未於言詞辯論終結前聲明
    異議者，視為有前項之同意，同法第159 條之5亦定有明文
    。其立法意旨在於傳聞證據未經當事人之反對詰問予以核實
    ，原則上先予排除，惟若當事人已放棄詰問或未聲明異議，
    基於證據資料愈豐富，愈有助於真實發現之理念，且強化言
    詞辯論原則，法院自可承認該傳聞證據例外擁有證據能力。
    經查，本判決所引用被告以外之人於審判外之陳述，而不符
    合刑事訴訟法第159條之1至之159條之4之規定者，檢察官、
    被告對於該等證據之證據能力，迄至本院言詞辯論終結前均
    未聲明異議，本院審酌前開證據作成或取得之狀況，並無非
    法或不當取證之情事，復查無顯不可信之情況，認據為本案
    犯罪事實判斷之依據應屬適當，依上開規定，自均有證據能
    力。
  (三)按傳聞法則乃對於被告以外之人於審判外之言詞或書面陳述
    而為之規範。查本件卷附之照片，係透過影像所傳達的情形
    與拍攝當時現場情形，在內容上的一致性，乃以科學、機械
    之方式，對於當時狀況所為忠實且正確之記錄，性質上並非
    供述證據；扣案之被告所有之腳踏車安全帽1個，係警方依
    合法程序取得之物證，亦非供述證據，是上開證據均無刑事
    訴訟法第159條第1項規定傳聞法則之適用，本院審酌該等證
    據之取得程序均為合法，且當事人迄至言詞辯論終結前亦均
    未聲明異議，復查無證據顯示該等證據有違法取得或重大瑕
    疵之情形，並核均與本案具有關連性，均經本院於審理期日
    當庭提示予當事人而依法踐行調查程序，認為以之作為證據
    均應屬適當，是依法均認定具證據能力。
二、認定犯罪事實之依據：
  (一)上開犯罪事實，業據上訴人即被告（以下稱被告）古清來迭
    於警詢、偵訊、原審及本院審理時均坦承不諱（見警卷第1
    至3頁、偵卷第13至14頁、聲羈卷第4至6頁、原審卷第163至
    164頁、本院卷第54-55頁），核與證人施春男、白宏文、鄞
    阿柱、施木鏡及其妻王春美、施水甲之子施嘉祐、陳永承、
    施朝欽、施鴻鵬於警詢之證述（各見警卷第4、5、6至7、15
    至16、19至22、9至10、17至18、28至31頁、原審卷第70至
    71 、74至83頁）互核相符，復有火災現場附近調取監視器
    位置及監視錄影畫面翻拍照片（見警卷第25至26頁、第50至
    51頁、第56至63頁）、現場街道圖（見警卷第55頁）、被告
    放火時騎乘之腳踏車照片張、火災現場查證照片49張（見警
    卷第44至46、48至49、第65至73頁、第75至76頁）、彰化縣
    消防局99 年5月28日彰消調字第0990002220號函及該局99年
    5月28日製有檔案編號M1 0E01U1號之火災原因調查鑑定書《
    含火災原因調查報告書摘要、火災現場勘查人員簽到表、火
    災現場勘查紀錄及原因研判、彰化縣消防局埔鹽分隊火災出
    動觀察紀錄、證人施春男、白宏文之兄白鴻模、鄞阿柱、王
    春美、施水甲之子施嘉祐之談話筆錄、內政部消防署火災證
    物鑑定報告、火災保險資料、火災現場平面及物品配置圖、
    火災現場照片資料》（見原審卷第43至115頁）附卷可稽，
    並有被告所有之腳踏車安全帽1個扣案可佐。
  (二)按刑法第175條第1項所稱之「燒燬」，係指燃燒毀損之意，
    亦即標的物已因燃燒結果喪失其效用而言（最高法院87年度
    臺上字第1719號判決意旨參照）。次按刑法第175 第1項：
    放火燒燬前二條以他人所有物罪，固以致生公共危險即具體
    危險為犯罪構成要件之一，惟所謂公共危險，祇須有發生實
    害之蓋然性為已足，此項蓋然性之有無，應由事實審法院基
    於經驗法則，而為客觀之判斷，自係事實認定問題（最高法
    院72年度臺上字第2532號、88年度臺上字第3281號判決要旨
    參照）。查被告分別於附表一所示時間，至附表一所示地點
    放火之行為，各使如附表一所示被害人所有如附表一所示之
    物燃燒毀損，此觀諸前揭卷附火災現場照片可明，應無疑義
    。又本案被告點火燃燒而燒燬如附表一所示之物，均為塑膠
    類之資源回收物(或含其包裝袋即太空袋),核均屬易燃物，
    且(1)附表一編號1所示放火地點，乃在被害人施春男公司建
    築物（連於其住家）旁，火災發生當時火勢猛烈，波及其公
    司西側辦公室屋簷下方部分圍牆已有燻黑情形（見警卷第44
    、65至66頁、原審卷第101至104頁之火災現場照片），應有
    延燒建築物，而危及其內他人生命、身體、財產安全之蓋然
    性，當已致生公共危險；(2)被告至附表一編號2所示放火地
    點放火，乃將打火機點燃直接丟進被害人白宏文經營之資源
    回收場內，該處即有被害人資源回收場之建築物及堆放之資
    源回收物品，且鄰近馬路，對面亦有他人之建築物，應有延
    燒該等建築物，而危及其內他人生命、身體、財產安全之蓋
    然性，當亦已致生公共危險（見警卷第45、67至69頁、原審
    卷第104頁背面至106頁）；(3)附表一編號3所示放火地點，
    乃在被害人鄞阿柱資源回收場（兼住家）建築物旁之路邊，
    並鄰近其他建築物（見警卷第46、70至73頁、原審卷第107
    至109頁之火災現場照片），應有延燒該等建築物，而危及
    其內他人生命、身體、財產安全之蓋然性，當已致生公共危
    險；(4)附表一編號4所示放火地點，乃在被害人施木鏡資源
    回收場之建築物旁之路邊，並鄰近其他建築物（見原審卷第
    111 頁背面至第112頁之火災現場照片44至48），應有延燒
    該等建築物，而危及其內他人生命、身體、財產安全之蓋然
    性，當已致生公共危險；(5)附表一編號5所示放火地點，乃
    在被害人施水甲資源回收場建築物旁，並鄰近其他建築物（
    見警卷第48、原審卷第113至114頁之火災現場照片），應有
    延燒該等建築物，而危及其內他人生命、身體、財產安全之
    蓋然性，當已致生公共危險，此有前揭卷附之火災現場照片
    可參，均可認定。
  (三)綜上所述，被告前開自白均核與事實相符，應可採信。其上
    開各次放火燒燬如附表一所示之物之犯行，事證明確，均堪
    認定，應依法論科。
三、論罪科刑：
  (一)核被告就本案附表一所示之放火行為，均係犯刑法第175條
    第1項之放火燒燬同法第173條及174條以外之他人所有物罪
    。另原審囑託行政院衛生署草屯療養院鑑定被告於本案行為
    時之精神狀態，該院鑑定結論略以：綜合被告之過去生活史
    及病史、身體檢查（包括神經學檢查）、精神狀態檢查、心
    理評估等項目，於鑑定期間未觀察到被告有明顯精神症狀，
    可切題回應，語言理解能力、現實感未見明顯缺損。推估被
    告在犯行當時，對於外界事務之知覺理會與判斷作用，以及
    自由決定意思之能力，應未較普通人之平均程度顯然減退，
    認定其當時未因精神障礙或其他心智缺陷，致其辨識行為違
    法或依其辨識而行為之能力，顯著減低等情，有該院99年9
    月23日草療精字第6268號函所附刑事鑑定報告書1份（見原
    審卷第149至152頁）附卷可參，足徵被告於本案犯罪時並未
    因精神障礙或心智缺陷影響其判斷能力及控制能力，附此敘
    明。
  (二)又查，被告前於95年間，因竊盜案件，經臺灣彰化地方法院
    以95年度易字第1111號判決判處有期徒刑5月確定，並於96
    年5月31日縮刑期滿執行完畢，有臺灣高等法院被告前案紀
    錄表附卷可稽，其於有期徒刑執行完畢後，5年內故意再犯
    有期徒刑以上之本案5罪，均為累犯，應依刑法第47條第1項
    之規定，各加重其刑。被告所犯上開5罪犯意各別，行為互
    殊，應予分論併罰。公訴意旨及被告上訴意旨均認被告如附
    表一編號1至3所示3次放火行為及附表一所示編號4至5所示2
    次放火行為，各應論以接續犯云云。然查，被告上開各次放
    火行為之時間、地點均有不同，被害人亦相異，各行為均可
    分開而具獨立性，是被告為上開各次放火行為，顯係基於各
    別犯意，且行為互殊，自難論以接續犯，公訴意旨及被告上
    訴意旨所認均有誤會。
  (三)扣案古清來所有之腳踏車安全帽，固為被告於本案放火時所
    戴，然應係被告平日騎乘腳踏車時所用之日常用品，尚非專
    供其放火時所用；口罩1個、短褲1件、G-PLUS廠牌行動電話
    （內裝有扣案0000000000號晶片卡1張），則查無證據顯示
    與被告本案放火有關，是均不予宣告沒收。至未扣案之被告
    犯本案時所用之打火機，經查尚無確切證據顯示為被告所有
    （被告於警詢中稱其99年5月1日放火使用之打火機係其在彰
    化縣溪湖鎮西寮里的某土地公廟拿取，99年5月9日放火的打
    火機係其在彰化縣埔鹽鄉南新村的某土地公廟拿取），且據
    被告供稱其均已將該等打火機丟棄於火場內（均見警卷第3
    頁背面），當均已滅失，亦均不予宣告沒收。
四、不另為無罪之諭知：
  (一)公訴意旨另略以：被告復於附表二所示時間，至附表二所示
    地點，以附表二所示犯罪方法，放火燒燬如附表二所示被害
    人施木鏡之物（毀損部分未據告訴），致生公共危險，因認
    被告此部分亦涉有刑法第175條第1項之放火燒燬同法第173
    條及174條以外之他人所有物罪嫌等語。
  (二)按犯罪事實，應依證據認定之，無證據不得認定犯罪事實；
    不能證明被告犯罪或其行為不罰者，應諭知無罪之判決，刑
    事訴訟法第154條第2項、第301條第1項分別定有明文。次按
    刑法第175第1項放火燒燬前二條以他人所有物罪，必須以致
    生公共危險即具體危險為犯罪構成要件之一，是倘行為人之
    放火行為，尚未致生公共危險之具體危險，自不該當該條之
    罪責。
  (三)訊據被告固坦認於附表二所示時間、地點，以附表二所示犯
    罪方法，放火燒燬如附表二所示之被害人施木鏡所有之物之
    事實，核與證人施木鏡及其妻王春美於警詢之證述（見警卷
    第15至16頁、19至22頁）大致相符，復有火災現場附近調取
    監視器位置及監視錄影畫面翻拍照片（見警卷第25至26頁、
    第50至51頁、第56至63頁）、現場街道圖（見警卷第55頁）
    、被告放火時騎乘之腳踏車照片1張、火災現場查證照片（
    見警卷第47頁、第56至58頁、第74頁、原審卷第109頁至111
    頁背面）、彰化縣消防局99年5月28日彰消調字第099000222
    0號函及該局99年5月28日製有檔案編號M10E01U1 號之火災
    原因調查鑑定書《含火災原因調查報告書摘要、火災現場勘
    查人員簽到表、火災現場勘查紀錄及原因研判、彰化縣消防
    局埔鹽分隊火災出動觀察紀錄、證人王春美之談話筆錄、內
    政部消防署火災證物鑑定報告、火災保險資料、火災現場平
    面及物品配置圖、火災現場照片資料》（見原審卷第43至11
    5頁）附卷可稽，堪認被告確有附表二所示放火之犯行。然
    查，觀諸前揭卷附附表二所示地點火災現場照片，乃為一草
    地（地上長有些微綠雜草），並無電源，除放置有些微被害
    人之資源回收物品，並未見有何建築物或汽機車等物品於其
    上，且僅有被害人施木鏡之部分資源回收物品燒燬，並無波
    及其他人或物品。又據證人即本件負責至現場勘查之彰化縣
    消防局第三大隊消防隊員吳狄陽於原審證稱：本件燃燒處所
    所在之土地，四周只有北側面臨馬路（即好金路3巷），另
    三側（東、西、南側）均是隔鄰田地，燃燒處距離道路約60
    公尺，距離田地約各有10到20公尺，火場距離該最近的房屋
    （即彰化縣埔鹽鄉○○村○○路3巷24之55號）約68公尺，
    而位在該處火場東南側之房屋（即彰化縣埔鹽鄉○○村○○
    路3巷24之51號），距離火場約有150多公尺。（問：當時上
    開火場的地點，是否有生長草木？）有長草，但是不會很高
    。（問：依上開所有照片《按：指本件所有火災現場照片》
    ，該處火場依照當時現場的長草情況，是否有可能會延燒到
    附近的建物？）延燒的可能性不高，因為該處火場距離附近
    的建物很遠，有一段距離，即便是沒有人發現火災，依現場
    的情況，也不至於會延燒到附近的建物，且火災發生當時起
    風的風向、強度均不強，現場的草草量不足，也不是很乾燥
    ，有稍微的濕潤，濕草比較多，乾的草燒一燒就沒有了，火
    不易燃燒起來，所以延燒到建物的可能性不高，因為也沒有
    什麼東西可以繼續燒等語，並有前揭卷附附表二所示地點之
    火災現場照片可參，是難認本件被告之放火行為已發生實害
    之蓋然性，而致生公共危險之具體危險，尚難論以刑法第
    175 條第1項之放火燒燬同法第173條及174條以外之他人所
    有物罪之餘地，且毀損部分又未據告訴，是以被告此部分之
    犯罪，應屬不能證明。本件公訴人所舉證據，尚無從說服本
    院形成被告有罪之心證；且本院在得依或應依職權調查證據
    之範圍內，復查無其他積極證據足以證明被告本件之行為確
    該當前述被訴之罪，此部分要屬不能證明被告犯罪，依刑事
    訴訟法第30 1條第1項規定，原應為被告無罪之諭知，然公
    訴人既認本件被告之犯行與其前揭為本院論罪科刑之如附表
    一編號4至5所示之犯行有接續犯之實質上一罪之關係，本院
    自不另為無罪之諭知。
五、原審就被告如附表一所示犯行，認罪證明確，而各論以刑法
    第175條第1項之放火罪，並均依累犯規定加重其刑，復審酌
    被告僅因一時心情不佳，竟恣意放火燒毀他人所有之物，使
    他人受有財產上損害，並致生公共危險，其手段非輕微平和
    ，對社會秩序及公共安全乃生危害，復兼衡酌被告犯後坦承
    犯行之犯罪後態度，及其犯罪動機、智識程度，迄未與被害
    人達成和解等一切情狀，分別量處如附表一主文欄所示之刑
    ，定其應執行刑為有期徒刑二年十月，以示懲儆。核其認事
    用法並無違誤，量刑亦堪認允當。被告上訴意旨，除有上開
    不可採情形外，另謂：伊係因與其兄相處不睦，口角一時失
    慮，情緒不佳，而誤蹈法網，然其坦承犯行，態度良好，原
    審未慮及被告情輕法重之情，定應執行刑為有期徒刑二年十
    月，實為過重云云。惟原審量刑已審酌被告所陳各情，而於
    各罪量處如附表一主文欄所示之刑，均接近法定最低度刑（
    一年），已屬從輕量刑。再本案各罪宣告刑總和達六年八月
    ，原審定其應執行有期徒刑二年十月，亦屬從輕酌定，均無
    量刑過重之情，且核無不當。是被告之上開指摘，並非可採
    ，其上訴顯無理由，應予駁回。
據上論結，應依刑事訴訟法第368條，判決如主文。
本案經檢察官許萬相到庭執行職務。
中    華    民    國   100    年    3     月    15    日
              刑事第四庭  審判長法  官  洪  耀  宗
                                法  官  劉  登  俊
                                法  官  許  文  碩
以上正本證明與原本無異。
如不服本判決應於收受送達後十日內向本院提出上訴狀，其未敘
述上訴之理由者並得於提起上訴後十日內向本院補提理由書（均
須按他造當事人之人數附繕本）「切勿逕送上級法院」。
                                書記官  郭  蕙  瑜
中    華    民    國   100    年    3     月    15    日
附表一
 ┌──┬───┬─────┬───┬───────┬───────┐
 │編號│時間  │地      點│被害人│犯  罪  方  法│  主  文  欄  │
 │    │      │          │      │              │              │
 ├──┼───┼─────┼───┼───────┼───────┤
 │ 1  │99年5 │施春男經營│施春男│以打火機點火燒│古清來放火燒燬│
 │    │月1日 │位於彰化縣│      │燬放置在左列地│他人所有之資源│
 │    │晚間7 │埔鹽鄉出水│      │點之部分資源回│回收物，致生公│
 │    │時40分│村埔港路31│      │收物（塑膠廢料│共危險，累犯，│
 │    │許    │之9 號「豐│      │）。          │處有期徒刑壹年│
 │    │      │益資源回收│      │              │肆月。        │
 │    │      │有限公司」│      │              │              │
 │    │      │旁（西側倉│      │              │              │
 │    │      │庫外圍空地│      │              │              │
 │    │      │）        │      │              │              │
 ├──┼───┼─────┼───┼───────┼───────┤
 │ 2  │99年5 │白宏文經營│白宏文│將打火機點火後│古清來放火燒燬│
 │    │月1日 │位於彰化縣│      │，再以橡皮筋固│他人所有之資源│
 │    │晚間9 │埔鹽鄉南港│      │定點火處，將打│回收物，致生公│
 │    │時6分 │村埔港路28│      │火機丟入左列地│共危險，累犯，│
 │    │許    │之57號之資│      │點之資源回收場│處有期徒刑壹年│
 │    │      │源回收場前│      │內（東側圍牆內│肆月。        │
 │    │      │          │      │），而燒燬放置│              │
 │    │      │          │      │在該處之部分資│              │
 │    │      │          │      │源回收物（塑膠│              │
 │    │      │          │      │廢料）。      │              │
 ├──┼───┼─────┼───┼───────┼───────┤
 │ 3  │99年5 │鄞阿柱經營│鄞阿柱│以打火機點火燒│古清來放火燒燬│
 │    │月1日 │位於彰化縣│（起訴│燬放置在左列地│他人所有之資源│
 │    │晚間10│埔鹽鄉南港│書誤載│點之部分資源回│回收物，致生公│
 │    │時10分│村埔菜路41│為鄞阿│收物（塑膠廢料│共危險，累犯，│
 │    │許    │之4號之「 │助）  │）。          │處有期徒刑壹年│
 │    │      │彰泰資源回│      │              │肆月。        │
 │    │      │收場」旁路│      │              │              │
 │    │      │邊（即該資│      │              │              │
 │    │      │源回收場之│      │              │              │
 │    │      │矮牆外）  │      │              │              │
 ├──┼───┼─────┼───┼───────┼───────┤
 │ 4  │99年5 │施木鏡經營│施木鏡│以打火機點火燒│古清來放火燒燬│
 │    │月9日 │位於彰化縣│      │燬放置在左列地│他人所有之資源│
 │    │晚間8 │埔鹽鄉南新│      │點之部分資源回│回收物，致生公│
 │    │時17分│村好金路3 │      │收物（塑膠廢料│共危險，累犯，│
 │    │許    │巷6 之1 號│      │）。          │處有期徒刑壹年│
 │    │      │之「三元塑│      │              │肆月。        │
 │    │      │膠資源回收│      │              │              │
 │    │      │場」前    │      │              │              │
 ├──┼───┼─────┼───┼───────┼───────┤
 │ 5  │99年5 │施水甲經營│施水甲│以打火機點火燒│古清來放火燒燬│
 │    │月9日 │位於彰化縣│      │燬放置在左列地│他人所有之資源│
 │    │晚間8 │埔鹽鄉南新│      │點之部分資源回│回收物，致生公│
 │    │時43分│村好金路3 │      │收物（塑膠廢料│共危險，累犯，│
 │    │許    │巷12號之「│      │《以太空包包裝│處有期徒刑壹年│
 │    │      │聚利塑膠資│      │》）。        │肆月。        │
 │    │      │源回收場」│      │              │              │
 │    │      │外        │      │              │              │
 └──┴───┴─────┴───┴───────┴───────┘
附表二
 ┌──┬───┬─────┬───┬───────┬───────┐
 │編號│時間  │地點      │被害人│ 犯 罪 方 法  │    備  註    │
 │    │      │          │      │              │              │
 ├──┼───┼─────┼───┼───────┼───────┤
 │ 1  │99年5 │彰化縣埔鹽│施木鏡│以打火機點燃燒│即起訴書附表編│
 │    │月9日 │鄉南新村好│      │燬放置在左列地│號4           │
 │    │晚間7 │金路3巷24 │      │點之塑膠等資源│              │
 │    │時10分│之55號三元│      │回收物品。    │              │
 │    │許    │塑膠資源回│      │              │              │
 │    │      │收場對面空│      │              │              │
 │    │      │地        │      │              │              │
 └──┴───┴─────┴───┴───────┴───────┘